【裁判字號】    97,易,236
【裁判日期】    980617
【裁判案由】    恐嚇取財等
【裁判全文】
臺灣臺南地方法院刑事判決               97年度易字第236號
公  訴  人  臺灣臺南地方法院檢察署檢察官
被      告  丁○○
上列被告因恐嚇取財等案件，經檢察官提起公訴（96年度偵字第
12315號），本院判決如下：
    主  文
丁○○無罪。
    理  由
一、公訴意旨略以：
（一）、被告丁○○明知Ｙ二－八七四○號車牌二面（經查係甲○○所有，於民國九十五年五月十二日，在高雄縣旗山
        鎮○○街三十號前失竊），係來源不明之贓物，竟仍於
        不詳時、地收受之，並懸掛於原車牌號碼四六二一－Ｌ
        Ｙ號自用小客車上供己使用，嗣經警在臺南市安平區○○○街六號地下室三樓四八停車格扣得前揭Ｙ二－八七
        四○號車牌二面而查知上情，因認被告丁○○涉犯刑法
        第三百四十九條第一項之收受贓物罪嫌。
（二）、被告丁○○因丙○○遺失其女友周雨瞳委託丙○○之胞
        弟操作的電玩網路「天堂」遊戲內之虛擬寶物（該虛擬
        寶物價值約新臺幣（下同）二、三十萬元），而夥同姓
        名、年籍不詳之男子二、三人，於九十五年三月二十七
        日下午四時許，經丙○○同意解決債務後，自高雄縣大
        社鄉公所帶往臺南市○○路四二八號處所，被告丁○○
        並要求證人丙○○以電話通知其母親即證人戊○○到上
        開地點處理賠償被告丁○○損失事宜。嗣證人戊○○到
        達上開地點後，被告丁○○乃基於意圖為自己不法之所
        有，對證人戊○○恫稱：不給錢或不簽本票即不得將丙○○帶離開該處所等語，使證人戊○○心生畏怖，進而
        簽下面額十五萬元之本票一紙，並當場交付現金三萬元
        予被告丁○○。被告丁○○事後再聯絡證人戊○○催討
        債務後，證人戊○○再匯款一萬元予被告丁○○（被告
        丁○○對證人丙○○所涉恐嚇取財罪嫌及妨害自由罪嫌
        部分，另經臺灣臺南地方法院檢察署檢察官為不起訴處
        分）。嗣於九十六年四月十一日九時五分許至十一時十
        分許，經警方至臺南市安平區○○○街六號七樓之一執
        行搜索，當場扣得上開戊○○所簽發面額十五萬元之本
        票一紙，因認被告丁○○涉犯刑法第三百四十六條第一
        項之恐嚇取財罪嫌。
二、按犯罪事實應依證據認定之，無證據不得推定其犯罪事實；
    又不能證明被告犯罪者，應諭知無罪之判決，刑事訴訟法第
    一百五十四條、第三百零一條第一項分別定有明文。次按犯
    罪事實之認定，應憑真實之證據，倘證據是否真實尚欠明確
    ，自難以擬制推測之方法，為其判斷之基礎；而認定犯罪事
    實之證據係指足以認定被告確有犯罪行為之積極證據而言，
    該項證據自須適合於被告犯罪事實之認定，始得採為斷罪資
    料；又認定犯罪事實所憑之證據，固不以直接證據為限，間
    接證據亦應包括在內，惟採用間接證據時，尤須基於該證據
    在直接關係上所可證明之他項事實，本於事理之作用足以證
    明待證事實者，方為合法，不得徒憑主觀上之推想，將一般
    經驗上有利被告之其他合理情況逕予排除；再訴訟上證明之
    證據資料，須於通常一般之人均不致有所懷疑，而得確信其
    為真實之程度者，始得據為有罪之認定，倘其證明尚未達到
    此一程度，而有合理之懷疑存在，復無其他調查途徑可循，
    根據「罪證有疑，利於被告」之證據法則，即無從為被告有
    罪之確信，法院即應為無罪之判決，最高法院分別著有五十
    三年臺上字第六五六號、二十九年上字第三一○五號、三十
    二年上字第六七號、七十六年臺上字第四九八六號判例可資
    參照。
三、公訴意旨認被告丁○○涉有刑法第三百四十九條第二項之收
    受贓物罪嫌，無非係以被告警詢及偵查中之供述、證人甲○○之證詞及Ｙ二－八七四○號車牌失竊查詢單一紙為論述之
    依據；另公訴意旨認被告丁○○涉有刑法第三百四十六條第
    一項之恐嚇取財罪嫌，則是以被告丁○○偵查中之供述、證
    人丙○○、戊○○於警詢及偵查中之證詞、證人戊○○所簽
    發編號六二七六二八號、面額十五萬元之本票影本一紙資為
    論述之基礎。訊據被告丁○○對前事實均堅決否認有何故買
    贓物或恐嚇取財之犯行，辯稱：其並不知道該二面車牌係失
    竊之車牌，其如果知道，不可能光明正大掛車牌那麼久；其
    亦未對證人戊○○有恐嚇取財之行為，並辯稱並未向證人戊○○拿過現金，事後證人戊○○亦未還錢等語。
四、就收受贓物罪之部分：
（一）、按刑法第三十四章關於贓物罪之規定，係針對行為人故
        意收受、搬運、寄藏、故買或牙保贓物而在事後助成他
        人財產犯罪目的之惡性予以處罰，並非藉此課予一般人
        民以協助追查贓物之責；故贓物罪責之成立與否，實須
        綜合被告取得贓物之客觀情況為全盤之觀察，以取決於
        能否積極證明被告有此犯罪故意，而非以被告是否未以
        任何代價即向甫認識之陌生人借得機車使用，抑或有無
        事先檢視行車執照或其他車籍資料等作為判斷依據。又
        行為人於收受物品時，對於是否認識該物品為贓物，本
        屬內心之事實，此等主觀狀態存在於行為人本身，除非
        行為人自白此一犯罪主觀構成要件，否則於訴訟上欲探
        究行為人有無此種贓物之主觀認識，類皆以情況證據為
        認定該主觀犯意之證據方法，且「訴訟法之證明及認定
        之事實，乃歷史之證明及推論，與自然科學上之實驗證
        明不同，後者得以實驗求證完全一致或符合，然訴訟法
        上之證明及事實認定，以推論高度之蓋然性，其推論所
        得之概括認定，須通常之人皆可確信為真實。」始可（
        最高法院八十四年度臺上字第五一二九號判決意旨參照
        ）。因此，刑事被告本不負自證無罪之義務，倘無確證
        被告故為收受贓物犯意之積極事證果然存在，即不得遽
        而揣認被告如何具有贓物之認識。
（二）、經查：系爭車牌ＹＺ－八七四○號二面係證人甲○○於
        九十五年五月十二日下午十二時許，在高雄縣旗山鎮○○街三十號前失竊乙節，業據證人甲○○於警詢時證稱
        ：「（你今（二十六日）日因何事為警方通知你前來製
        作筆錄？）因警方通知我，我公司所有之ＹＺ－八七四
        ○號自小客車車牌失竊，已於九十六年四月十一日尋獲
        ，經通知我到場製作筆錄」，「（堯盛實業有限公司所
        有之ＹＺ－八七四○號車牌於何時、何地失竊？）於九
        十五年五月十二日下午十二時許，我在我住家高雄縣旗
        山鎮○○街三十號前發現失竊，二面車牌都不見」，「
        （ＹＺ－八七四○號車牌失竊時，由何人、至何單位報
        案？）由我持該車的行照到高雄縣警察局旗山分局旗尾
        派出所報案」，「（該車牌自九十五年五月十二日你發
        現失竊後迄今，有無尋獲？）沒有」，「（你或你的公
        司員工有無將車牌拆卸，供他人使用之情形？）因車牌
        已失竊許久，所以我有去監理站重新辦理換發新車牌，
        新車牌牌號為ＺＮ－四四五七號」等語綦詳（見臺灣臺
        南地方法院檢察署檢察官九十六年度偵字第六二九七號
        偵查卷第二四四頁至第二四五頁），並有贓物暫行發還
        認領保管單影本一紙在卷可稽，足證系爭車牌二面確係
        證人甲○○失竊之物，評價上可認為係屬於刑法第三百
        四十九條所指之贓物無訛。
（三）、被告丁○○於警詢中堅決否認具贓物之認識，供稱：「
        （警方在臺南市安平區○○○街六號地下室三樓四八號
        停車格所查扣ＹＺ－八七四○號車牌二面係屬失竊車牌
        ，為何懸掛在你所購買之權利車上使用？）我不知道那
        是失竊的車牌，我於一年多前購買該車時，該二面車牌
        就放置在腳踏墊內，後來該權利車因為我駕駛違規超速
        及牌照稅逾期，原車牌遭警方查扣，之後我就沒有駕駛
        該車，後來我去該車找東西時發現該二面車牌，我就把
        車牌懸掛上去使用，如果我沒有車可使用，我才會駕駛
        該車輛」，「（警察查獲的二面失竊車牌來源？）那是
        我買一輛權利車，在車子後面腳踏墊下面，我一直都不
        知道」等語（見警卷第二頁、偵卷第二六三頁），是據
        被告丁○○上開供述之情節，或可認定被告丁○○有收
        受權利車之事實，客觀上因而一併取得對該二面車牌之
        支配管領力，應可認定。然尚難僅憑被告丁○○客觀上
        有對於該二面車牌之支配管領力，即遽以推認被告丁○○在某具體之時間、地點，因收受贓物而有故意之存在
        ，參酌公訴意旨亦未舉證證明被告丁○○究竟在何時、
        何地，其對象為何？有收受贓物之行為；則持有贓物之
        可能原因，在通常社會生活經驗上原不限於向人收受，
        或係善意受讓，或係自為竊盜、侵占、詐欺、強盜、搶
        奪等其他財產犯罪行為，猶不能單以被害人指述其車輛
        失竊而遺失車牌二面，即認被告丁○○收受贓車有主觀
        上之認識，因而對於其取得系爭車牌之原因及過程均忽
        置不論，倘無其他必要之積極證據，自不得徒憑主觀推
        測任意臆斷其一而排除其他有利或不利被告之可能，致
        違刑事訴訟發見真實之基本裁判立場。從而本案被告丁○○曾經是否確有檢察官所指收受贓物犯行之判斷，尚
        非無疑，自無從率以認定其有贓物犯行。
（四）、雖被告丁○○於本院審理時另辯稱：「我是幫銀行及當
        舖拖車，我們會將車牌及車上的東西清空，保管半年後
        則由我們處理」云云（見本院卷第四九頁），與其於偵
        查中所辯：「我有問李明吉，他說有的是這個車子壞掉
        ，人家不修理，拿去解體，就有二塊車牌」云云（見偵
        卷第四八頁），與前開辯詞不甚符合，且被告丁○○「
        未事先檢視行車執照或其他車籍資料」、「未以任何代
        價即向他人取得權利車使用進而取得對二面車牌之支配
        持有關係」，均足令人懷疑，堪信被告丁○○上開辯解
        顯有前後矛盾且不合常理之處，難資憑信，惟本院因無
        從傳訊被告丁○○於偵查中所指「李明吉」之人是否存
        在？如何加以查證系爭車牌二面之來源是否確如被告丁○○所指係由「李明吉」之人而來（即收受之對象是否
        確為「李明吉」之人）？再者，是否確有「李明吉」其
        人？或被告是否確有幫銀行及當舖拖車等節之供述是否
        屬實？其收受之時間、地點為何？等節，均未見負實質
        舉證責任之檢察官提出具體之證明，供本院以「證據」
        為基礎，進而認定被告丁○○確有自「具體之對象」收
        受贓物，並確認被告丁○○主觀上具有「收受贓物」之
        認識。申言之，縱認被告丁○○向他人取得所謂「權利
        車」，進而收受該二面車牌，或其係幫銀行或當舖拖車
        等情之辯解，均無可取，充其量亦僅得推認被告丁○○
        取得系爭二面車牌尚有其他管道，亦僅得證明被告丁○○所言不可採信，尚難積極推認被告丁○○即有收受贓
        物之故意存在。質言之，被告丁○○否認犯罪事實所持
        之辯解，縱屬不能成立，仍非有積極證據足以證明其犯
        罪行為，不得遽為有罪之認定，本案依卷內之證據資料
        詳加審閱，仍乏積極證據足以證明【被告丁○○確有收
        受贓物之認識】，亦不得以其前開所為之辯解不能成立
        為由，而逆證其為有罪之基礎。
（五）、準此以觀，本案被告丁○○有無「明知」系爭車牌二面
        係屬贓物而仍予「收受」之犯行，既在客觀上尚未達於
        一般人均不致於有所懷疑，而得確信被告丁○○確曾犯
        罪之程度，顯有合理之懷疑存在，當不能僅憑被告丁○○「未事先檢視行車執照或其他車籍資料」、「未以任
        何代價即向他人取得權利車使用，進而取得對二面車牌
        之支配持有關係」等情，將一般經驗上有利被告丁○○
        之其他合理情況逕予全部排除，而以擬制推測之方法遽
        以論罪。此外，復查無其他積極證據足資證明被告丁○○確有檢察官所指之收受贓物之犯行，既不能證明被告
        丁○○犯罪，揆諸前開判例意旨，此部分依法應為無罪
        判決之諭知。至於被告丁○○對於此部分，是否另涉犯
        刑法第三百三十七條之侵占遺失物之罪嫌，應另移由臺
        灣臺南地方法院檢察署檢察官依法處理，併此敘明。
五、就恐嚇取財罪之部分：
（一）、被告丁○○有取得財物之事實：證人戊○○於偵查中證
        稱：「（九十三年三月二十七日本票為何簽發？）我那
        一天接到我兒子的電話，說他人在臺南，因為他弟弟玩
        線上遊戲，我老大也有玩，寶物不見了，對方說要來高
        雄找他，他不讓對方知道我家住址，就約在大社鄉公所
        ，後來他就跟對方去臺南，他要我湊二十萬元去臺南賠
        寶物的損失，我就湊了三萬元，跟我先生上去，到臺南
        市，住址我不知道，到了以後，「阿生」丁○○要我賠
        錢，我說我沒有這麼多錢，他就叫我要簽本票，我要求
        本票上不可以押日期，也不可以加利息，都有寫在本票
        上，我有給他三萬元及簽十五萬元的本票，讓我接孩子
        回來，過一、二個月，他又打電話過來，給我一個帳號
        ，我又匯了一萬元過去，後來就沒有消息，我也沒有再
        匯錢」等語（見偵卷第三四○頁至第三四一頁），經核
        與其於本院審理時所證述：「（到了臺南市○○路四二
        八號丁○○住處，妳有無簽立本票？）有，因為丁○○
        說小孩不讓我帶回去，我問他說我要怎麼樣做他才讓我
        將小孩帶回去，後來丁○○要我簽支票，我說因為我沒
        有在做生意沒有支票所以沒有辦法簽，丁○○之後說他
        那邊有空白本票，他就拿給我簽」，「（你除了簽立本
        票，還有無拿另外的錢給丁○○？）我印象中當時還有
        拿二、三萬元給丁○○」等語大致相符（見本院卷第二
        二五頁），並與證人丙○○於本院審理時所證述：「（
        後來是誰簽立本票？）是我母親」，「後來我母親跟我
        說她有匯錢過去給丁○○」等語一致（見本院卷第二二
        ○頁），並有十五萬元之本票影本一紙及搜索扣押筆錄
        附卷可參（警卷第一八七頁及第九頁至第十六頁），就
        上開證人之證詞詳加參酌以觀，足證被告丁○○於前開
        時、地，當場確有取得由證人戊○○所交付之十五萬元
        本票一紙及三萬元之現金，事後因被告丁○○有再次催
        討，證人戊○○乃再匯一萬元予被告丁○○等節，應可
        認定。
（二）、被告丁○○客觀上並無恐嚇取財之行為事實存在：證人
        丙○○於偵查中證稱：「（警察有和到一張戊○○及你
        所簽十五萬元本票，為何簽發？）九十三年三月二十七
        日之前一、二個禮拜，我玩天堂遊戲，把丁○○遊戲帳
        號裡面的寶物弄不見了，因為線上有人假裝是我弟弟，
        我就把那寶物全部給我弟弟，我弟弟在幫丁○○玩，那
        天我跟我弟弟說我要玩一下，我弟弟的電腦開著，我就
        直接玩，那天我弟弟出去，出去之前我跟我弟弟說我要
        幫他練功，他說好，才出去，他那時候有事情才出去，
        後來線上有人假裝我弟弟，說要這些寶物，我就打電話
        問我弟弟，但電話沒接通，我在線上問一些我弟弟的事
        情，確認是我弟弟，才把寶物傳給他，但他後來就不見
        了，寶物是整套裝備，丁○○打電話找我弟弟，我弟弟
        說不是他弄的，他就找我，問我要怎樣處理，要我賠他
        錢，約九十三年三月二十七日到高雄來找我談賠償的問
        題，後來把我帶到臺南來，他們四、五個人開一輛汽車
        說請我到臺南，【很有禮貌】，他要我找朋友湊錢，才
        讓我回來，那時說要我賠他十萬元，後來我媽媽從高雄
        來臺南簽本票，他們才放我出來」等語（見偵卷第三四
        ○頁），足證本件係因證人丙○○玩天堂遊戲，而將被
        告丁○○之女友遊戲帳號內之虛擬寶物交給網路上佯裝
        係證人丙○○胞弟之人，因而遺失前開虛擬寶物；而被
        告丁○○知悉此事後，乃要求證人丙○○賠償此一損失
        ，應可認定。衡以證人丙○○於偵查中另證稱：「（你
        媽媽去簽本票，他們有無恐嚇你媽媽？）沒有，他只是
        要我打電話找我媽媽，（也）沒有恐嚇我」等語（見偵
        卷第第三四一頁），證人戊○○於偵查中亦證稱：「他
        打電話給我或簽本票的時候，【態度都很良善、很客氣
        】」等語（見偵卷第三四二頁），可證被告丁○○於證
        人戊○○到場後，顯然並無施行脅迫或強暴之行為，使
        證人戊○○心生畏懼，以致於給付現金三萬元及簽發十
        五萬元之本票一紙予被告丁○○，而證人戊○○前開所
        言【被告態度良善及客氣】等語加以審酌，足證被告丁○○於前開時、地，要求證人戊○○簽發本票十五萬元
        時，態度良善及客氣，應是要求證人戊○○提供擔保，
        以協助證人丙○○償還債務之基礎，被告丁○○顯然並
        無「使人心生畏懼之恐嚇取財行為」存在，甚為明灼。
（三）、被告丁○○主觀上並無恐嚇取財之故意存在：
    １、證人戊○○於偵查中另證稱：「（有無說妳不還錢或不
        簽本票，就不讓妳兒子回去？）有，因為我告訴他我沒
        有錢，告訴他先讓我帶我兒子回去，但是他都不要」，
        「（妳當時會害怕？）會怕，孩子在那邊，也不知道他
        會對我孩子怎麼樣」等語（見偵卷第三四二頁），足證
        證人戊○○心生畏懼之原因，係其擔心不知道被告丁○○在當時是否會毆打證人丙○○，而非源自於被告丁○○前開請求證人戊○○以簽發本票一紙擔保證人丙○○
        債務之行為，換言之，證人戊○○固心生畏懼，此部分
        係因證人戊○○自行擔心證人丙○○遭受被告丁○○毆
        打所致，並非基於被告丁○○請求擔保債務之行為，亦
        即，被告丁○○係請求證人丙○○償還前開債務之地位
        ，要求證人戊○○針對證人丙○○遺失被告丁○○女友
        之虛擬寶物加以賠償現金及簽立本票一紙，若無提供擔
        保以保障其債權易於實現，即不讓證人丙○○離開，在
        此過程中，因證人戊○○在現場擔心被告丁○○對證人
        丙○○不利，加上被告丁○○要求應有前開擔保之故，
        證人戊○○在現場始賠償被告丁○○現金三萬元及簽立
        十五萬元之本票一紙，此觀諸證人丙○○於偵查中亦證
        稱：「（當天丁○○有無說沒有還錢，就不讓丙○○回
        高雄？）有」，「（那你當天會不會怕？）不會」，「
        （你不會怕，為什麼要找你媽媽？）因為他叫我簽本票
        ，我說好，但他說我簽沒有用，要叫我找擔保人」，「
        （丁○○有無對你父母親說「不給錢或不簽本票即不得
        將丙○○帶離開該處所」等語？）丁○○說要給他一個
        保障」等語（見偵卷第三四六頁、本院卷第二二○頁）
        即可知悉。準此以觀，被告丁○○顯然係基於解決其與
        證人丙○○間如何賠償虛擬寶物遺失之債務的目的，希
        望證人戊○○給予其債務上之保障，始要求其給付現金
        三萬元及簽發十五萬元之本票一紙，甚為明確。故被告
        丁○○雖有請求證人戊○○提出擔保，然徵諸其真意，
        乃是要求簽立十五萬元之本票一紙，以使其與證人丙○○間，針對遺失虛擬寶物之債務糾紛有所保障，進而獲
        得最終之清償，從而，被告丁○○既係請求證人戊○○
        擔保證人丙○○履行債務，與證人戊○○自行擔心對證
        人丙○○不利之內心狀態，即屬無涉，應可認定。
    ２、按刑法第三百四十六條第一項恐嚇取財罪之成立，以意
        圖為自己或第三人不法之所有，以恐嚇使人將本人或第
        三人之物交付者為要件。所謂不法所有之意圖，須行為
        人主觀上明知財物為其所不應得，而欲違法獲得，如行
        為人主觀上，認係合法之債權，縱令客觀上不能准許，
        然就行為人主觀之意思，仍無不法所有之意圖可言（最
        高法院八十七年度臺非字第二四六號判決可資參照）。
        次按刑法上關於財產上犯罪，所定意圖為自己或第三人
        不法之所有之意思條件，即所稱之「不法所有之意圖」
        ，固指欠缺適法權源，仍圖將財物移入自己實力支配管
        領下，得為使用、收益或處分之情形而言；又刑法第三
        百四十六條第一項之恐嚇取財罪，係以意圖為自己或第
        三人不法所有為構成要件之一，若僅以恐嚇方法使人交
        付財物，而並無不法所有之意圖者，縱令其行為或可觸
        犯他項罪名，要無由成立本條之恐嚇取財罪；另刑法第
        三百四十六條第一項恐嚇取財罪之構成，以犯人所為不
        法之惡害通知達到於被害人，並足使其心生畏懼而交付
        財物為要件（最高法院八十三年度臺上字第二六八九號
        、第五四三七號、四十五年臺上字第一四五０號裁判要
        旨參照）。
    ３、經查：證人丙○○於本院審理時證稱：「（丁○○電玩
        網路「天堂」遊戲內之寶物是否確實係你弄丟的？）是
        的」，「（電玩網路「天堂」遊戲內之寶物當時價值多
        少錢？）差不多有二、三十萬元」，「（所以你將被告
        丁○○電玩網路「天堂」遊戲內之寶物弄丟，你是否認
        為你應該賠償丁○○的損失？）是的」，「（九十三年
        三月二十七日被告跟四、五個人開一輛車到你高雄縣大
        社鄉公所談賠償的時候，你當時有無答應賠償丁○○？
        ）我之前有透過丁○○的女朋友聯繫上丁○○，就有談
        賠償的事，所以後來才到高雄縣大社鄉公所談賠償的事
        宜」，「（既然你在高雄縣大社鄉談了賠償事宜，為何
        後來丁○○又要把你帶到臺南？）因為他們認為我沒有
        能力賠償他，所以才把我帶到臺南來，要找人背書幫我
        還款」，「（丁○○將你從高雄帶到臺南，你是否係心
        甘情願到臺南來？）是的，因為我想跟他把事情解決」
        ，「（丁○○當時的態度有無你不上車就不讓你離開的
        感覺？）沒有」等語（見本院卷第二二一頁至第二二二
        頁），就證人丙○○之前開證詞可知，證人丙○○與被
        告丁○○之所以自高雄縣至臺南市被告丁○○之住處，
        乃是因二人先前已在高雄縣大社鄉公所針對虛擬寶物有
        論及賠償事宜，故證人丙○○為解決此一債務，乃與被
        告丁○○自高雄至臺南，期能針對如何賠償進行更進一
        步之解決；準此反面推論即可知，被告丁○○要求證人
        丙○○與其一同至被告之臺南市住處，係為解決民事上
        之糾葛；而被告丁○○為求擔保，再請證人丙○○聯絡
        證人戊○○到場簽發十五萬元本票一紙及給付三萬元現
        金，其主觀上之認知，應係要求證人丙○○償還其先前
        因遺失價值約二、三十萬元之虛擬寶物之賠償，並獲得
        較佳之擔保，故被告丁○○縱有要求證人丙○○賠償之
        行為，亦屬雙方當事人間適法之損害賠償請求，其主觀
        上並無不法所有之意圖，而與恐嚇取財之主觀要件有間
        。此為民事上債務是否履行及提供擔保之問題，尚與被
        告是否構成恐嚇取財罪無涉，依此本院認為被告主觀上
        並無意圖為自己不法所有之意思，應堪以認定。
六、綜上各情參互觀之，檢察官所舉證據並未達於使本院確信被
    告丁○○有收受贓物及恐嚇取財之行為存在，此外，復無其
    他積極證據可資證明被告確有如公訴人所指起訴書所載之犯
    行，則按犯罪事實應以證據為其認定基礎，如積極證據不足
    以證明被告犯罪，而依調查所得資料，在一般生活經驗上尚
    非不得另為其他有利被告之推定，即應依法為無罪判決之諭
    知，以昭審慎。
據上論斷，應依刑事訴訟法第三百零一條第一項前段，判決如主
文。
本案經檢察官乙○○到庭執行職務
中    華    民    國    98    年    6    月     17    日
                刑事第十三庭    審判長法  官  張銘晃
                                      法  官  徐文瑞
                                      法  官  黃翰義
以上正本證明與原本無異。
如不服本判決應於收受本判決後10日內向本院提出上訴書狀，並
應敘述具體理由。如未敘述上訴理由者，應於上訴期間屆滿後20
日內向本院補提理由書狀（均須按他造當事人之人數附繕本）「
切勿逕送上級法院」。
                                      書記官  謝文心
中    華    民    國    98    年    6     月    18    日


司法院資訊處製作；財團法人民間司法改革基金會備份。
